臺灣高等法院臺南分院刑事裁定　　　　　100年度抗字第190號
抗　告　人　金聖富
上列抗告人因定應執行刑案件，不服臺灣臺南地方法院中華民國
100年4月25日裁定（100年度聲字第642號）提起抗告，本院裁定
如下：
    主  文
抗告駁回。
    理  由
一、本件抗告意旨略以：檢察官聲請本件定應執行刑之裁定，漏
    將抗告人目前正執行中之詐欺等4 罪一併聲請（98年度執更
    字第1502號），原裁定亦未一併予以審酌，顯有未當，爰提
    起本件抗告云云。
二、經查：
  (一)按我國刑事審判採彈劾主義，案件須經起訴、請求或聲請，
    繫屬於法院，對法院發生訴訟關係，法院始有審判之職權；
    法院對於未經起訴或請求、聲請之訴訟案件，除認為與已起
    訴或請求、聲請部分有審判不可分之關係者外，不得加以審
    判（最高法院97年度台非字第504 號裁定參照）。又應依刑
    法第50條、第53條規定定其應執行之刑者，由該案犯罪事實
    最後判決之法院之檢察官，聲請該法院裁定之，刑事訴訟法
    第四百七十七條第一項已有明定。因之，聲請定應執行刑應
    由最後事實審法院檢察署檢察官向該法院為之。是檢察官聲
    請定應執行刑之案件，法院就檢察官所聲請定應執行刑之各
    罪審核結果，認為均合於定應執行刑之要件而裁定確定，縱
    事後檢察官發現被告另犯未經其聲請定執行刑之他罪，而原
    聲請定應執行刑之各罪，其犯罪日期部分在被告另犯之他罪
    判決確定後，亦僅屬檢察官是否得再就該他罪聲請原法院裁
    定更定其應執行刑之問題，與判斷原定應執行刑之裁定是否
    違背法令無關，尚難執此謂原確定裁定違背法令。至檢察官
    倘應另行依法聲請裁定更定其應執行刑，則法院再為更定其
    應執行刑之裁定時，前定之執行刑裁定，當然失其效力（最
    高法院96年度台非字第198號裁定意旨參照）。
  (二)查被告即受刑人金聖富如附表所示詐欺取財等12罪，均係於
    判決確定前所犯，原裁定依刑法第53條、第51條第5 款規定
    ，定其應執行有期徒刑4年6月，並無不合。至受刑人目前正
    執行中之詐欺取財等5罪，分別於(1)96年12月22 日犯幫助詐
    欺取財罪，經臺灣臺南地方法院以97年度簡上字第339 號判
    決，判處有期徒刑5月確定（98年1月22日確定）；(2)97 年5
    月31日犯詐欺取財罪，經臺灣臺中地方法院以98年度簡字第
    198號簡易判決，判處有期徒刑6月確定（98年5月25 日確定
    ）；(3)於97年3月28日犯幫助詐欺取財罪；97年4月17日犯詐
    欺取財罪，經本院以98年度上易字第235 號判決，各判處有
    期徒刑5月、6月，定應執行刑9月確定（98年5月26日確定）
    。上開案件，復經臺灣臺南地方法院以98年度聲字第1339號
    裁定，定其應執行刑為有期徒刑1年7月確定，受刑人目前由
    臺灣臺南地方法院檢察署檢察官以98年度執更字第1502號指
    揮自98年11月27日入監執行等情，有上開案號判決書及臺灣
    高等法院被告前案紀錄表在卷可稽。上開案件，固為本案判
    決確定日即99年7月27日前所犯，而合於刑法第50 條規定，
    惟檢察官漏未一併聲請與本案如附表所示各罪合併定其應執
    行之刑，乃屬未受請求之事項。原法院未將之合併定其應執
    行之刑，依首揭說明，於法自無違誤。
三、綜上所述，原裁定以受刑人所犯如附表所示各罪，均經判決
    科刑確定，認聲請人所為聲請為適當，乃依刑法第53條、第
    51條第5款規定，裁定受刑人應執行有期徒刑4年6 月，核原
    裁定並無不當。抗告意旨仍執前詞，指摘原裁定不當，並無
    理由，應予駁回。
四、據上論結，應依刑事訴訟法第412條，裁定如主文。
中    華    民    國   100    年    6     月    24    日
                  刑事第六庭    審判長法  官  董武全
                                      法  官  賴純慧
                                      法  官  林英志
以上正本證明與原本無異。
不得再抗告。
                                      書記官  魏安里
中    華    民    國   100    年    6     月    24    日